# 陈老师请教一个因联营企业其他股东撤资导致联营企业变成全资子公司的会计处理及披..

提问人：cfj137 时间：2017-08-16 20:59:05
请教一个因联营企业其他股东撤资导致联营企业变成全资子公司的会计处理及披露问题 A公司持有B公司40%股权， 2016 年 6 月 30日，B公司其他股东撤资。撤资前A公司按照持股比例享有B公司的所有者权益份额为 100 万元，撤资后，B成为A的全资子公司，B公司的净资产为 150 万元。 其他股东撤资后，A公司能否按照撤资后的B公司净资产对长期股权投资进行调整？如果可以进行调整，是否应借记长期股权投资 50 万元，贷记资本公积 50 万元？ 我觉得，其他股东撤资后不对长期股权投资进行调整，按照 100 万元作为长期股权投资成本，但在披露非同一控制下企业合并时，该如何填列合并成本、取得的可辨认净资产公允价值份额、合并成本与取得的可辨认净资产公允价值份额的差额。

回答人：chenyiwei
1 、个别报表层面，基本赞同你的理解。 2 、合并报表层面，应按所享有的其他股东撤资后 100 ％净资产的公允价值作为合并成本，该金额与 100 万元之间的差额确认为投资收益，并依据该合并成本与取得控制权之日B公司可辨认净资产公允价值之间的差额在合并报表层面确认商誉或负商誉。